臺灣桃園地方法院刑事裁定
111年度聲字第599號
聲  請  人
即  被  告  高子玹


上列聲請人即被告因詐欺等案件（111年度金訴字第80號），聲
請發還扣押物，本院裁定如下：
    主  文
扣案如附表編號1所示之物發還予高子玹。 
其餘聲請駁回。
    理  由
一、聲請意旨略以：本院111年度金訴字第80號案件中扣案如附
    表所示之物，與聲請人即被告涉犯案情無關，爰依法聲請發
    還云云。
二、按可為證據或得沒收之物，得扣押之；扣押物若無留存之必
    要者，不待案件終結，應以法院之裁定或檢察官命令發還之
    ；其係贓物而無第三人主張權利者，應發還被害人，刑事訴
    訟法第133條第1項、第142條第1項分別定有明文。又所謂扣
    押物無留存之必要者，乃指非得沒收之物，且又無留作證據
    之必要者，始得依前述規定發還。倘扣押物尚有留存之必要
    者，即得不予發還。復按扣押之物是否有繼續扣押之必要或
    應予發還，事實審法院自得本於職權，依審判之需要及訴訟
    進行之程度，審酌裁量（最高法院95年度台抗字第496號裁
    定意旨參照）。
三、經查：
 ㈠ 被告涉犯上開案件，現由本院以111年度金訴字第80號案件審
    理中，迄今尚未結案，且附表編號1所示之扣押物未經檢察
    官援用作為證明本案被告犯罪之證據，此有臺灣桃園地方檢
    察署檢察官110年度偵字第32353號起訴書及110年度偵字第3
    5415號移送併辦意旨書在卷可查；並經本院當庭詢問檢察官
    之意見，檢察官表明對於發還如附表編號1所示外套沒有意
    見等語，而觀諸全卷可認附表編號1所示之扣押物並非違禁
    品，且經本院審酌如附表編號1所示之扣押物與檢察官起訴
    之犯罪事實並無關連，是如附表編號1所示之物已無繼續扣
    押之必要，揆諸前揭規定，本件聲請人聲請發還如附表編號
    1所示之扣押物，為有理由，應予准許。
 ㈡ 又因案情尚待釐清，無法完全排除如附表編號2所示扣押物與
    本案具有關連性，仍有可能作為日後認定被告是否確有本案
    犯行或證明犯罪事實存否可資依憑之證據，從而，為供日後
    審理所需，乃有繼續扣押之必要，尚難裁定准予發還。被告
    聲請發還如附表編號2所示之扣押物，自難准許，應予駁回
    。
四、爰依刑事訴訟法第142條第1項前段、第220 條，裁定如主文
    。
中　　華　　民　　國　　111 　年　　6 　　月　　30　　日
           刑事第八庭    審判長法　官　許雅婷
　　　　　                     法  官  葉作航
　　　　　                     法  官  徐雍甯
以上正本證明與原本無異。
如不服本裁定，應於裁定送達後5 日內向本院提出抗告狀。
                               書記官  楊宇國
中　　華　　民　　國　　111 　年　　6 　　月　　30　　日
附表：
 編號 品名 數量   1 PUMA外套 1件   2 Iphone12行動電話 （IMEI碼：000000000000000號） 1支